臺灣高等法院高雄分院刑事判決
上　訴　人　臺灣高雄地方法院檢察署檢察官
上　訴　人
即　被　告　乙○○
選任辯護人　蔡進清　律師
上列上訴人等因被告竊盜案件，不服臺灣高雄地方法院93年度訴
字第20 21 號中華民國93年11月5 日第一審判決（起訴案號：臺
灣高雄地方法院檢察署93年度偵字第1834號），提起上訴，本院
判決如下：
      主    文
上訴駁回。
      事    實
一、乙○○曾於民國（下同）92年間因竊盜案件，經臺灣屏東地
    方法院判處有期徒刑3 月，嗣經本院以93年度上易字第324
    號判決上訴駁回確定（於93年10月26日始入監執行，不構成
    累犯）。詎其不知悔改，竟因欠款花用，基於意圖為自己不
    法之所有，於93年6 月4 日晚上7 時22分許，在高雄市○○
    區○○路511 號大都會網咖店內，乘甲○○操作電腦不注意
    之際，徒手竊取甲○○所有置放在座位左側之MOTOROLA牌V7
    0 型行動電話1 支，得手後，據為己有，嗣後再將上開行動
    電話1 支，於不詳時間，在高雄市○○區○○路與中華路口
    處，出售予不知情之不詳姓名男子，得款新台幣（下同）70
    0 元。嗣於93年6 月12日晚上10時8 分許，在上揭大都會網
    咖店內，因準強盜犯行（業經本院判處罪刑確定在案），經
    警據報趕至現場而查獲，並查出上情。
二、案經高雄市政府警察局三民第二分局移送臺灣高雄地方法院
    檢察署檢察官偵查起訴。
  　  理 　 由
一、上揭事實，業據被告乙○○（下稱被告）於警訊、檢察官偵
    查中、原審及本院審理中供承不諱，核與被害人甲○○指訴
    情節相符；被害人甲○○上開於警詢中為陳述，其性質雖屬
    傳聞證據，惟其未再於法院審理中為陳述，且查無符合刑事
    訴訟法第159 條之1 至之4 等前四條之情形，其所為之上開
    警詢筆錄內容，業經當事人於本院審判程序同意作為證據，
    本院審酌該言詞作成之情況，認為適當（亦與被告有關於此
    部分之供述相符），依刑事訴訟法第159 條之5 第1 項規定
    ，自有證據能力。被告上揭之自白與事實相符，自得採為被
    告犯罪之證據。準此，被告上揭竊盜之犯行，罪證明確，已
    堪認定。
二、核被告竊取被害人甲○○所有手機之所為，係犯刑法第320
    條第1 項之竊盜罪。被告選任辯護人於本院審理中雖聲請就
    被告精神狀態為鑑定。經本院囑託私立高雄醫學大學附設中
　　和紀念醫院鑑定被告行為時之精神狀態，嗣經該院鑑定結果
　  認定：「．．．綜合以上各項資料的分析，可以發現陳員（
    指被告）在犯案時的精神狀態，並不是處於急性精神病發作
    ，也不是憂鬱症狀的惡化，而且並沒有在藥物中毒或戒斷的
    症狀當中，是對於情境刺激所採取的習慣性反應，推斷犯案
    當時並沒有達到精神耗弱或心神喪失的程度。」，此有該院
    94年5 月10日高醫附秘字第0940001293號函附之精神鑑定報
    告書乙份在卷可按（見本卷第62至71頁）。況依被告於檢察
    官偵查中及原審審理中供述內容觀之（見偵查卷第5 頁、第
    19頁，原審聲羈卷第4 頁），被告不論行竊或因脫免逮捕持
    硬物毆擊他人之際，均能清楚說明原委；準此，被告犯罪行
　　為時並未達到精神耗弱或心神喪失的程度，自無刑法第19條
　  之適用。
三、原審認被告上揭竊盜部分罪證明確，因而適用刑法320 條第
    1 項、罰金罰鍰提高標準條例第1 條前段規定，並審酌被告
    曾於92年間因竊盜案件，經臺灣屏東地方法院判處有期徒刑
    3 月，嗣經本院以93年度上易字第324 號判決上訴駁回確定
    （於93年10月26日始入監執行），此有臺灣高等法院被告全
    國前案紀錄表在卷可按，足見其平日素行不良，惟念及犯後
    態度尚佳，及所得之財物不多，並期確能有悔悟之心等一切
    情狀，爰就此竊盜部分量處有期徒刑4 月。經核原判決此部
    分認事用法，核無不合，量刑亦屬允當。被告上訴意旨指摘
    原判決此部分量刑過重，為無理由；檢察官上訴意旨以「被
    告犯後未坦承犯行，猶一味文過飾非，犯後態度顯仍欠佳」
    ，指摘原判決量處有期徒刑5 年4 月（含準強盜部分）過輕
    ；惟被告已坦承此部分犯行，且被告所涉準強盜部分業經本
    院於94年6 月21日判處有期徒刑5 年2 月在案（此部分亦經
    最高法院駁回被告上訴確定），檢察官此部分之上訴亦屬無
    理由，均應予駁回。
四、本院於94年6 月21日就被告被訴於93年6 月12日準強盜部分
    ，判處有期徒刑5 年2 月（該部分經最高法院以94年台上字
    第4994號判決駁回上訴確定，自不另論列），而漏未就被告
    上揭竊盜部分判決（誤為原審已判決確定），茲補充判決如
    上揭所示，併此敘明。
據上論斷，應依刑事訴訟法第368 條，判決如主文。
本案經檢察官羅建勛到庭執行職務。
中  　華　　民　　國　    94　年　  11  　月    29    日
                        刑事第四庭審判長法官  蕭權閔
                                        法官  陳吉雄
                                        法官  林水城
右正本證明與原本無異。
本判決不得上訴。
中  　華　　民　　國　    94　年　  11  　月    29    日
                                      書記官  劉金萍
附錄本判決論罪科刑法條：
刑法第320條第1項
  意圖為自己或第三人不法之所有，而竊取他人之動產者，為竊
  盜罪，處5年以下有期徒刑、拘役或500元以下罰金。
